臺灣高雄地方法院刑事判決　　　　　　　96年度易字第3573號
公　訴　人　臺灣高雄地方法院檢察署檢察官
被　　　告　丙○○
　　　　　　　　　　現另案於臺灣高雄看守所羈押中
被　　　告　乙○○
上列被告因竊盜案件，經檢察官提起公訴（96年度偵緝字第3212
號、96年度偵字第27300 號），本院判決如下：
    主  文
丙○○竊盜，處拘役肆拾日，如易科罰金，以新臺幣壹仟元折算
壹日。又竊盜，共貳罪，各處有期徒刑月。又共同攜帶兇器踰
越牆垣竊盜，處有期徒刑柒月，扣案之強力老虎鉗、老虎鉗、活
動扳手、梅花扳手各壹支，一字螺絲起子及十字螺絲起子各貳支
，均沒收之。應執行有期徒刑壹年，拘役肆拾日，拘役如易科罰
金，以新臺幣壹仟元折算壹日，扣案之強力老虎鉗、老虎鉗、活
動扳手、梅花扳手各壹支，一字螺絲起子及十字螺絲起子各貳支
，均沒收之。
乙○○共同攜帶兇器踰越牆垣竊盜，處有期徒刑柒月，扣案之強
力老虎鉗、老虎鉗、活動扳手、梅花扳手各壹支，一字螺絲起子
及十字螺絲起子各貳支，均沒收之。
    事  實
一、丙○○意圖為自己不法之所有，於民國96年5月1日中午12時
    許，進入甲○○所經營位於高雄縣路竹鄉182 號之雜貨店內
    ，拿取保力達藥酒1 瓶後，佯裝至其機車上取款付帳，隨即
    騎乘機車離去，以此方式竊取得手。又於96年5 月4 日中午
    12 時 許，意圖為自己不法之所有，前往同一地點，乘甲○○離開櫃檯時，徒手竊取甲○○置放在雜貨店櫃檯抽屜內之
    現金新臺幣（下同）1 千餘元，得手後即逃逸無蹤。再於96
    年5 月9 日上午11時許，意圖為自己不法之所有，進入同一
    地點，乘甲○○未及注意之際，徒手搬走前揭櫃臺抽屜，而
    竊走甲○○置放在雜貨店櫃臺抽屜內之現金1 千餘元，得手
    後即逃逸離去。
二、丙○○與乙○○於96年9 月21日騎乘機車行經位於高雄縣彌
    陀鄉○○村○○路○段180 號之「第崴公司」旁時，因見該
    處無人看管，竟即共同基於為自己不法之所有之犯意聯絡，
    於同日下午1 時許，隨身攜帶乙○○所有足以對人之生命、
    身體產生危害，客觀上足供兇器使用之強力老虎鉗1 支、老
    虎鉗1 支、活動扳手1 支、梅花扳手1 支、一字螺絲起子2
    支及十字螺絲起子2 支，翻越位於該公司之圍牆，進入該公
    司廠房內尋找可下手之目標，嗣2 人即持前揭乙○○所有之
    活動扳手拆卸第崴公司所有之變壓器2 具，得手後欲搬運離
    去時，旋為警方當場查獲，並扣得強力老虎鉗1 支、老虎鉗
    1 支、活動扳手1 支、梅花扳手1 支、一字螺絲起子2 支及
    十字螺絲起子2 支，而查知上情。
三、案經高雄縣政府警察局湖內分局、岡山分局報請臺灣高雄地
    方法院檢察署偵查起訴。
    理  由
一、本件被告丙○○、乙○○所犯係死刑、無期徒刑、最輕本刑
    為3 年以上有期徒刑以外之罪，被告2 人於準備程序中就被
    訴事實為有罪之陳述，經法官告知簡式審判程序之旨，並聽
    取公訴人及被告之意見後，經本院依刑事訴訟法第273 條之
    1 第1 項之規定，裁定由受命法官獨任進行簡式審判程序。
    又本件卷內之物證、書證等證據，依同法第273 條之2 規定
    ，不受第159 條第1 項關於傳聞法則規定之限制，依法均有
    證據能力，合先敘明。
二、訊據被告丙○○、乙○○對上揭犯罪事實迭於警詢、偵訊及
    本院審理時坦承不諱，而前開被害人甲○○所有之保力達藥
    酒1 瓶、現金1 千餘元、內含現金1 千餘元之櫃檯抽屜於前
    揭時地遭人竊取一節，業經被害人甲○○於警詢、偵查中證
    述屬實（見高雄縣政府警察局湖內分局警卷第4 至7 頁），
    另前開被害人第崴公司所有之變壓器2 具於前揭時地遭人竊
    取之事實，亦經證人即第崴公司會計丁○○於警詢中證述屬
    實。此外，復有扣案之變壓器2 具、扣得強力老虎鉗1 支、
    老虎鉗1 支、活動扳手1 支、梅花扳手1 支、一字螺絲起子
    2 支及十字螺絲起子2 支，及現場照片6 張在卷可資佐證（
    見高雄縣政府警察局岡山分局警卷第21至25頁，高雄市政府
    警察局新興分局警卷第10頁），足認被告2 人前揭自白，與
    事實相符，自得為認定被告2 人犯罪之依據。是以，本案事
    證明確，被告2 人犯行已經證明，應依法論科。
三、論罪科刑部分：
  (一)核被告丙○○所犯前揭事實欄一所示犯行，均係犯刑法第32
    0 條第1 項之竊盜罪。
  (二)按刑法第321 條第1 項第3 款之攜帶兇器竊盜罪，係以行為
    人攜帶兇器為其加重要件，此所謂兇器，其種類並無限制，
    凡客觀上足對人之生命、身體、安全構成威脅，具有危險性
    者均屬之，且祇須行竊時攜帶此種具有危險性之兇器為已足
    ，並不以攜帶之初有行兇之意圖為必要，最高法院79年臺上
    字第5253號判例可資參照。查本件被告丙○○、乙○○竊盜
    所隨身攜帶之強力老虎鉗1 支、老虎鉗1 支、活動扳手1 支
    、梅花扳手1 支、一字螺絲起子2 支及十字螺絲起子2 支，
    均屬質地堅硬且前端銳利之金屬製品，均足認具有危險性可
    供兇器使用，屬刑法第321 條第1 項第3 款所稱之兇器。是
    核被告丙○○、乙○○所犯前揭事實欄二所示犯行，均係犯
    刑法第321 條第1 項之攜帶兇器踰越牆垣竊盜罪。被告丙○○所犯上開4 罪，其犯意各別，行為互殊，應予分論併罰。
  (三)爰審酌被告2 人正值青壯之年，不思以正當方式取得財物，
    僅因缺錢花用，即起意行竊，侵害他人財產權，本不宜輕縱
    ，惟念及被告2 人犯後坦承犯行，態度尚佳，及考量被告2
    人之智識程度，及個別、各次犯案情節、各次犯行所竊得財
    物之價值等一切情狀，分別量處主文所示之刑，並就被告丙○○被宣告拘役部分，考量其學歷為高職畢業，業工，家庭
    經濟狀況貧寒等一切情狀（參見警詢筆錄受詢問人基本資料
    欄），諭知如易科罰金，得以新臺幣1,000 元折算1 日，並
    就被告丙○○所犯上開4 罪，定其應執行之刑。
  (四)又被告2 人攜往現場之強力老虎鉗、老虎鉗、活動扳手、梅
    花扳手各1 支，一字螺絲起子及十字螺絲起子各2 支，為被
    告乙○○所有，業據被告乙○○供陳在卷（見警卷第2 頁）
    ，且前揭工具均屬具危險性之兇器，亦如前述，均應認屬被
    告2 人為本案踰越牆垣攜帶兇器竊盜犯行所用之物，爰依刑
    法第38條第1 項第2 款規定，並依共犯共同責任原則，對於
    被告丙○○、乙○○均宣告沒收之。
據上論斷，應依刑事訴訟法第299 條第1 項前段、第273 條之1
第1 項、第284 條之1 ，刑法第28條、第320 條第1 項、第321
條第1 項第2 款、第3 款、第41條第1 項前段、第38條第1 項第
2款 、第51條第5 款、刑法施行法第1 條之1 ，判決如主文。
本案經檢察官董秀菁到庭執行職務。
中　　華　　民　　國　　96　　年　　12　　月　　28　　日
                  刑事第十七庭  法　官  陳思帆
以上正本證明與原本無異。
如不服本判決應於收受本判決後10日內向本院提出上訴書狀，並
應敘述具體理由，如未敘述上訴理由者，應於上訴期間屆滿後20
日內補提理由書狀於本院（均須按他造當事人之人數附繕本）「
切勿逕送上級法院」。
中　　華　　民　　國　　96　　年　　12　　月　　28　　日
                                書記官  王高山
附錄本案論罪科刑所適用之法條：
中華民國刑法第320條
意圖為自己或第三人不法之所有，而竊取他人之動產者，為竊盜
罪，處 5 年以下有期徒刑、拘役或 5 百元以下罰金。
意圖為自己或第三人不法之利益，而竊佔他人之不動產者，依前
項之規定處斷。
前2項之未遂犯罰之。
刑法施行法第1條之1
中華民國94年1 月7 日刑法修正施行後，刑法分則編所定罰金之
貨幣單位為新臺幣。
94年1 月7 日刑法修正時，刑法分則編未修正之條文定有罰金者
，自94年1 月7 日刑法修正施行後，就其所定數額提高為30倍。
但72年6 月26日至94年1 月7 日新增或修正之條文，就其所定數
額提高為3 倍。
中華民國刑法第321條
犯竊盜罪而有左列情形之一者，處6 月以上、5 年以下有期徒刑
：
一、於夜間侵入住宅或有人居住之建築物、船艦或隱匿其內而犯
    之者。
二、毀越門扇、牆垣或其他安全設備而犯之者。
三、攜帶兇器而犯之者。
四、結夥三人以上而犯之者。
五、乘火災、水災或其他災害之際而犯之者。
六、在車站或埠頭而犯之者。
前項之未遂犯罰之。
